
! Guesser needs these
Letter = a|e|i|o|u|õ|ä|ö|ü|b|c|d|f|g|h|j|k|l|m|n|p|q|r|s|š|z|ž|t|v|w|x|y; 
!AnySymbol = Letter | CapLetter | Dig ;  ! punctuation symbols missing from here; is it OK?

! double vowels and diphtongs:
!
!   ii    iu         üü üi                                    ui    uu
!   ei ee eu eo ea   öö öi öe    öa       õõ õi õe õu õo      oi oe ou oo oa
!                    ää äi äe äu                              ai ae au ao aa
!
VowNoDots = i|u|a|e|o;
VowDots = [ õ|ä|ö|ü ];
Vowel = [ VowNoDots | VowDots ] | y | w ;
DoubleVow = i^2 | u^2 | a^2 | e^2 | o^2 | õ^2 | ä^2 | ö^2 | ü^2 ;
Diphtong = [Vowel VowNoDots] & ~[HighVowel NonHighVowel] & ~DoubleVow & ~[ä a] & ~[ö o] & ~[ü u];  ! y and w in diphtongs is weird... 

JVow = [i [VowNoDots - i]];   ! ia, ie, iu, io; iu=ju; io=jo , v.a. viimases jalas lühikese rõhulise silbi järel (minia, venia)
EVow = [[e [VowNoDots - i]] & ~[e^2]];   ! eu=e_u; eo=e_o; ea=e_a lühikese? rõhulise silbi järel, s.t. kahe OrdFoot vahel või ... vahel...
UVow = [[u [VowNoDots - i]] & ~[u^2]];   ! uo, ua, ue - esimeses silbis diftong, mujal kaks eraldi vokaali

StrictDiphtong = [Diphtong & ~[JVow] & ~[UVow] & ~[EVow]] ; ! ei saa olla muud kui diftong, s.t. tema keskel ei saa olla silbipiiri 
LongV =  [DoubleVow | Diphtong] ;

Ckpt = k|p|t;
DoubleCkpt = k^2 | p^2 | t^2 ;
Clmnr = l|m|n|r;
DoubleClmnr = l^2 | m^2 | n^2 | r^2 ;
Cgbd = g|b|d;
Cplosive = [Ckpt | Cgbd] ;
Cfš = f|š;
Csibilant = [s|š|z|ž];
Cnonsonor = [Ckpt | Cgbd | Cfš | h | s ] ;
Csonor = [ Clmnr | j | v] ;                  ! excluding foreign letters
Consonant = Cnonsonor | Csonor | c|q|z|ž|w|x|y;
ShortCons = [Cgbd | Clmnr | h | j | s | v] ;
Cspirant = [f | h | [h v]];
DoubleCons = DoubleCkpt | DoubleClmnr | f^2 | h^2 | s^2 | š^2 | v^2   ;

Letter = Vowel | Consonant ;

SomeSyllables = [?* Vowel ?*] ;

! a syllable pair
! uba, puänt, laua, liaan
Pair = [[Vowel+ Consonant+ Vowel+] | 
       [[Vowel Vowel] & ~LongV] |                
       [[LongV Vowel] & ~[Vowel DoubleVow]] |    
       [[Vowel DoubleVow] & ~[LongV Vowel]]];     

! Syllables
ShortVSyll = Vowel ;
ShortCSyll = [[Vowel | JVow | UVow] [Consonant | [Cgbd Clmnr]]] ;
LongCSyll =  [[Vowel | JVow | UVow] [[Consonant Consonant+] & ~[Cgbd Clmnr]]] ;
LCSyll =     [LongCSyll & ~[Letter* [DoubleCons | [Clmnr s s]]]] ;
XCSyll =     [LongCSyll &  [Letter* [DoubleCons | [Clmnr s s]]]] ;  ! xtra long...


! word syllable count starts from the last stressed syllable:
! it may be the first syllable of the word, or the last one with long vowel
FirstSyll = [Consonant* [ShortCSyll | ShortVSyll]] | [Letter* LongCSyll] | 
            [[[Letter* DoubleVow] | [[Letter* Diphtong] & ~[Letter* [DoubleVow | StrictDiphtong] Vowel]]] Consonant*] ;

! longish first syllable
LFirstSyll = [Consonant* LongCSyll] | [Letter* XCSyll] | 
             [[[Letter* DoubleVow] | [[Letter* Diphtong] & ~[Letter* [DoubleVow | StrictDiphtong] Vowel]]] Consonant*] ;

! foot is a recurring building block for patterns
badinfoot = [Consonant* [LongV | JVow | UVow] Consonant*] | [Letter* DoubleVow Consonant*];
Foot  = [FirstSyll  [ShortVSyll | ShortCSyll | LCSyll]] & ~[badinfoot] ;
LFoot = [LFirstSyll [ShortVSyll | ShortCSyll | LCSyll]] & ~[badinfoot] ;  ! foot starts with a longish syllable

! three syllable sequence
ThreeSyllV = [Foot Vowel] & ~[Letter* [DoubleVow | StrictDiphtong]] ;

! lauatu, mitte ideetu, aga ka nimetatu (võiks olla paradigm deriv);  ideetu, aga ka tuutu
DerTu = [[Letter* Pair t u] |   
         [Letter* LongV t u] ];                         
DerJa = [[Letter* Vowel Consonant+ Vowel j a] | [Letter* Vowel Consonant+ t j a]];
DerNe = [[Letter* Pair (Consonant) n e] | [Letter* Vowel [Vowel | Consonant] Consonant+ n e]];
DerKe = [Letter* Pair k e] ;

!-----------
! astmed
! need on hakkama ja leppima tüüpide sisehäälikud;
! s.t. need on kolmandas vältes, aga teisendus teise vältesse ei muuda kirjapilti, v.a.
! [LongV | [Vowel Csonor]]kpt -> gbd, kpt[Csonor] -> gbd, [Vowel]topeltkpt -> kpt, [LongV | [Vowel Csonor]]ss -> s
! tundub, et need samad sisehäälikud sobivad selleks, et defineerida II välte sisehäälikuid
! (v.a. [LongV | [Vowel Csonor]]ss)
! JVow on sõnades nagu siesta, fiasko
SiseLeppima = [[LongV [Consonant | [s s] | [Cplosive Csibilant] | [Csibilant Cplosive] ]] | 
                    [Vowel Csonor    [ [s s] | [Cplosive Csibilant] | [Csibilant Cplosive]]] | 
                    [[Vowel | JVow] [[Consonant Consonant] & ~[Cgbd Csonor] & ~[j Consonant] & ~[\h h] | [h v Ckpt]]]  
                   ] ;

SiseLeppuma = [Vowel Clmnr Ckpt] | 
             [LongV Ckpt] | 
             [Vowel DoubleCkpt]; ! alati ka ELAMA; nähtava orto muutuseta on siit väljas...

! veel II välte sisehäälikuid
! vedru
SiseIIGL = [[Vowel | JVow] Cgbd Csonor] ;
! piko, siena
SiseIIK = [Vowel [Ckpt | f | š | z | ž]] | [JVow Consonant];

! II välde
SiseII = [SiseLeppima & ~[[LongV | [Vowel Csonor]] s s]] | SiseIIK | SiseIIGL;

! I välde
SiseI = [Vowel ShortCons] ;

! Ainult III välde, s.t. pole võimalik hääldada nagu oleks II välde
! jäta wyq välja
SiseIIIAinult = [[Vowel | LongV | JVow] Consonant+] & ~[SiseI] & ~[SiseII] & ~$[w|y|q];



!---------------

! patterns for productive inflectional types
! prefix Proto denotes ordinary words, Nimi denotes names

! video, rodeo, stereo also like ARMEE
ProtoARMEE = [FirstSyll & [Letter* Vowel]] | [Consonant* [JVow | UVow]];

NimiARMEE = [Letter* [Vowel]] ;

ProtoKAVA = [[Consonant* Vowel ShortCons [VowNoDots - e]] |
                  [Foot [t | [s t] | [s k]] e l u]] ;
!nimiKAVA is unnecessary

SyllAASTA = [[ThreeSyllV & [Letter* VowNoDots]] & ~DerKe] ;

! viimane on ka ThreeSyll, aga EndAASTA on mugav ; tegelinski
EndAASTA = [[Letter* Vowel Consonant+ i a] |   
           [Letter* Vowel Consonant+ i k a] | 
           [Letter* Vowel Consonant+ s k i]] ;                                       

            
! tüüne, haige, rohke, raske, range,  lükra , kalme, võimla, Brodski, mitte katte ega veski
! need ei tohiks olla AASTA tüüpi
BadGradeAASTA = [Consonant* Vowel [Consonant | [Cgbd Clmnr]] VowNoDots] | 
                     [Consonant* Vowel Consonant Csibilant [VowNoDots - e]] | 
                     [Letter* Vowel DoubleClmnr  [VowNoDots - e]] ;

GradeAASTA = [Foot & [Letter* Vowel+ Consonant+ VowNoDots] & ~BadGradeAASTA] ;

AASTA = [SyllAASTA | EndAASTA | GradeAASTA] ;  ! DerJa tuleks verbi tuletisena nagunii, eks?

ProtoAASTA = [AASTA & ~DerNe] | DerTu | DerJa ;
! lihtsustatud versioon

LihtAASTA = [ThreeSyllV & [Letter* VowNoDots]] | EndAASTA | [Foot & [Letter* Vowel+ Consonant+ VowNoDots]] | DerTu | DerJa ;

! kui iganes mahub piisavalt silpe, siis ongi AASTA tüüp...
NimiAASTA = [Letter* AASTA] ;

! need justkui ei tohiks olla PERE tüüpi (on ainult AASTA tüüpi)
BadGradePere = [[Letter* LongV Consonant Consonant Consonant+ Vowel] |
                     [Letter* Csibilant Consonant Consonant+ Vowel] |
                     [Letter* Consonant+ Cgbd Clmnr Vowel] 
                    ] ;

GradePERE = [Foot & [[Letter* Vowel+ Consonant+ Vowel] & ~BadGradePere ]] ;

SyllPERE = [[Letter* Vowel] & ~ProtoARMEE & ~AASTA] | [Consonant* JVow];

VoorPERE = [Letter* Letter Consonant Vowel Vowel [k|n] e] ; ! karaoke, lantsaroone

ProtoPERE = [[SyllPERE | [SyllAASTA & ~EndAASTA]] & ~DerJa  & ~DerTu & ~DerKe & ~DerNe] | [GradePERE & ~DerNe] | VoorPERE ;
! eefeu, panatsea jms kuuluvad ka PERE alla, ehkki tegelt samad vormid saaks ARMEE + AASTA kaudu...

LihtPERE = [Foot & [Letter* Vowel+ Consonant+ Vowel]] | [Consonant* JVow] ;

! almost anything is possible... e.g. Sydney, Maria, Tanganjika
NimiPERE =  [Letter* Letter Vowel] & ~[FirstSyll & [Letter* Vowel]];

ProtoPEENIKE = DerKe ;
!NimiPEENIKE is unnecessary ?

DerLine = [l i n e] ;
DerLane = [l a n e] ;
DerMine = [m i n e];
DerLiLaMiNe = DerLine | DerLane | DerMine;

AnyOLULINE = [Letter* Vowel Consonant+ [a|e|i|u] n e] | [[Foot & [Letter* Vowel]] n e] ;  ! ka laiune
AnyOLULIS =  [Letter* Vowel Consonant+ VowNoDots s] | [[Foot & [Letter* [i|u]]] s] | [[Foot & [Letter* [Vowel - u]]] u s] | [[Letter* Pair Vowel s] & [Letter* [JVow | EVow | UVow] s]];  ! ka laius, avaus; 

! these patterns can never occur for OLULINE
SyllSOOLANE = [Consonant* [ShortCSyll & [Vowel Consonant+]] VowNoDots n e] ;                 ! tinane, rublane, mitte kiuline
SyllSOOLAS =  [Consonant* [ShortCSyll & [Vowel Consonant+]] VowNoDots s] | [Consonant* Vowel+ Consonant+ i s];                 ! jänes, Valdis 

EndSOOLANE = [Letter* Vowel [Vowel | Consonant+] n e] & ~[Consonant* Vowel [Consonant - [Ckpt | m]] n e] ;  ! jäine, ...aarne, ...stne, ka akne ja tamne; laiune

! ProtoOLULIS: selle mustriga sõnad võivad olla pl par lõpus -si;
ProtoOLULIS = [AnyOLULIS & ~SyllSOOLAS] ;

LihtOLULIS = AnyOLULIS ;

NimiOLULIS = [ProtoOLULIS] ;
NimiOLULIS = [LihtOLULIS] ;

ProtoOLULINE = [ AnyOLULINE & ~[SyllSOOLANE | EndSOOLANE]] ;  ! ei tunne laiune, sest selle tunneb (valesti) EndSOOLANE

LihtOLULINE = AnyOLULINE ;

NimiOLULINE = [ProtoOLULINE] ;
NimiOLULINE = [LihtOLULINE] ;

! soolane: kõik ne, s lõpulised on siin 
ProtoSOOLAS = [Letter* Pair s] & ~[Letter* [DoubleVow | StrictDiphtong] s] ; ! ei tunne: päis, teos jts 1-silbilised

NimiSOOLAS = [ProtoSOOLAS] ;

ProtoSOOLANE = [Letter* Letter Letter Letter n e] ; ! ei tunne: upne, öine; 

NimiSOOLANE = [ProtoSOOLANE] ;

SyllMUUSEUM = [Letter* Vowel [Vowel | Consonant+] Consonant [JVow | EVow] Clmnr] |
                   [Letter* Vowel Cfš [JVow | EVow] Clmnr];        ! kahtlane: liineal (aga ok: ookean)
ProtoMUUSEUM = SyllMUUSEUM ;

NimiMUUSEUM = [ProtoMUUSEUM] ;

SyllELANIK = [Foot Consonant i k] ;   

! võiks ka nii:
! need ei tohiks olla ELANIK tüüpi
! valesti: kümnik; ...eerik, ... aga ka (valesti) nt suumik, soo+lik
BadGradeELANIK = [Consonant* Vowel [Consonant | [Cgbd Clmnr]] i k] | 
                      [Consonant* Vowel Consonant Csibilant i k] | 
                      [(Letter* Consonant) Consonant* Vowel DoubleClmnr i k] |
                      [Consonant* Vowel ShortCons [ShortCons - [l|m]] i k] |   
                      [Letter* DoubleVow Consonant i k] |                            
                      [Letter* Diphtong [Consonant - Clmnr] i k];           

! kaks silpi, kolmas välde
GradeELANIK = [Foot & [Letter* Vowel+ Consonant+ i k] & ~BadGradeELANIK] ;

EndELANIK =    [Letter* Pair Consonant* l i k] | [Letter* LongV l i k ] ;  ! ...tuslik, ealik, hoolik, dulcinealik...

!ei tunne: kümnik, suumik
ProtoELANIK = [SyllELANIK | GradeELANIK | EndELANIK];

LihtELANIK = [SyllELANIK | [Foot & [Letter* Vowel+ Consonant+ i k]] | EndELANIK];

NimiELANIK = [ProtoELANIK] ;
NimiELANIK = [LihtELANIK] ;

SyllVIRSIK = [Foot] & [Letter* [[a | e | i] [k | [n g] | [r g]]]] ;

EndVIRSIK = [Letter* Consonant^2 i k] | [Letter* Vowel t i k] ;

BadVirsik = [Letter* Vowel Consonant+ Vowel (s) l i k] | [Letter* b e r g];
ProtoVIRSIK = [SyllVIRSIK | EndVIRSIK] & ~BadVirsik; ! ei tunne: kürenaik, paranoik, stoik
LihtVIRSIK = [SyllVIRSIK | EndVIRSIK] ;

NimiVIRSIK = [ProtoVIRSIK] | [Letter* Vowel Consonant+ i c (k) ] ; ! ka Titanic, Eric
NimiVIRSIK = [LihtVIRSIK] | [Letter* Vowel Consonant+ i c (k) ] ; ! ka Titanic, Eric

! ka seviot ja patriot

SyllKABINET = [ThreeSyllV Ckpt] & [[Letter* Consonant Vowel Ckpt] | [Letter* [[Vowel Vowel] & ~LongV] Ckpt] ];
BadEndKABINET = [Letter* i k];

! puuslak, kotlet, s.t. 2-silbilised
ThirdGradeKABINET = [[[Consonant* [LongV | [Vowel+ Consonant* Ckpt]] Consonant* Vowel Ckpt]] & [?* Consonant Consonant Vowel Ckpt]];

ProtoKABINET = [[SyllKABINET | ThirdGradeKABINET] & ~BadEndKABINET] | [Consonant* Vowel Ckpt];
! mitte_kabinet hulka kuulub palju valesid, aga kabinet alla ei kuulu nt tuk-tuk...

NimiKABINET = [ProtoKABINET] ;

SyllMAGUS = [Consonant* Vowel ShortCons i n] | [Consonant* Vowel ([Vowel | Consonant]) Consonant i t s];  ! sabin, koorits nagu KAVA ja PERE...
ProtoMAGUS = [SyllMAGUS] ;

NimiMAGUS = ProtoMAGUS ;

ProtoLOHAKAS = [[Letter* Letter Vowel k a s] | [Letter* Letter Letter j a s]] & ~[Consonant* Vowel [j|k] a s];

! polegi vaja 
!NimiLOHAKAS = [ProtoLOHAKAS] ;

SyllREDEL = [Letter* Consonant] & [[Letter* Foot] | [Consonant* JVow Consonant+]] & ~BadEndKABINET & ~[Letter* Consonant Vowel s] & ~ProtoMUUSEUM ;

EndREDEL =  [Letter* Vowel Consonant Consonant+ e [l|r]] | [Letter* Vowel Consonant* Cnonsonor [l|r]];  ! minister, Dnestr, Panagl
AlsoREDEL = [Consonant* Vowel+ [[[Consonant - l] l] | [[Consonant - r] r]]] |
                 [Consonant* Vowel Vowel [n|r] d]; !  kreml, loend

ProtoREDEL = [SyllREDEL | EndREDEL | AlsoREDEL] ;

NimiREDEL = [ProtoREDEL] | [Letter* Vowel [Vowel | Clmnr] s k];  ! ka Tomsk, Baltiisk; ei tunne Stuart ega Sinead

SyllTAUD = [Letter* Consonant] & ~[Letter* Vowel Consonant+ Vowel s] & ~[Letter* Vowel Consonant+ JVow s] & ~[Letter* Consonant Vowel Ckpt] &
                ~[Letter* LongV Consonant+ Vowel ShortCons]  & ~ProtoMUUSEUM & ~[Letter* k o n d];
AlsoTAUD = [Consonant* Vowel+ Consonant Vowel [[l l] | [s s]] Vowel Clmnr] ;  ! emissar, patisson, leveller

ProtoTAUD = [SyllTAUD | AlsoTAUD] ;

NimiTAUD = [ProtoTAUD] | [Letter* Vowel g r a d] ;  ! ka Beograd

!----
! verbs

RABELEMA = [Consonant* Vowel Consonant+ e l e ] ;
HAKKLE = [[[Foot & [Letter* Consonant l e]] ] & ~[Foot l e ]] ; 
HAKKA =  [[[LFoot & [Letter* a]] ] & ~[Foot a ]];

HAKKAMA = [HAKKLE | HAKKA] ;

LEPPI = [[[LFoot & [Letter* i]] ] & ~[Foot i ]] | [[Foot & [Letter* Clmnr Ckpt i]] ] ;
LEPPU = [Consonant* Vowel Clmnr Ckpt u ] | 
             [Consonant* LongV Ckpt u ] | 
             [Consonant* Vowel DoubleCkpt u ]; ! alati ka ELAMA; nähtava orto muutuseta on siit väljas...
LEPPIMA = [LEPPI | LEPPU] ;

ELAMA = [Letter* Letter Letter Vowel ] & ~[RABELEMA] & ~[LEPPI] & ~[HAKKLE];
LihtELAMA = [Letter* Letter Letter Vowel ] ;

GL = [Cgbd [Clmnr | j | v]];              ! AGL: vedru, käbla (KAVA, PERE)
xCL = [Letter Consonant [Clmnr | j | v]];             ! A.CL: eidla, ildna, ustna (AASTA)
KL = [Ckpt [Clmnr | j | v]];              ! AKL: makro, kokni; kopra, tšakra (PERE, AASTA)
xCCC = [Letter Consonant^3];            ! A....: oontsa, oostna, orstnu  (AASTA)
sK = [s Ckpt];              ! AsK: piste, vatse (PERE, AASTA)
Ksk = [Ckpt s k];             ! AKsk: plotski, rupski (AASTA)
xsK = [Letter s Ckpt];             ! AxsK: puiste, inste (AASTA)

!----
ProtoKOND = [Letter* Letter Letter k o n ] ; ! d:"D1"  kond-derivation hack
ProtoAPO = [Letter* Letter] ; ! word pronunciation is not deducible from its letters (e.g. Braille is brai)

!Word = [Letter+] ;
!Name = [CapLetter Letter+] ;


! This guesser lexicon turned into a transcuder is later union-ed with the lexicon-based transducer

LEXICON Root !!= * {{@CODE@}} is the starting point of everything

!!@D.Part@@P.Part.Bad@@P.POS.NProp@@U.Cap.Obl@   GuessName "weight: 50" ;          !!= * {{@CODE@}}
!@D.Part@@P.Part.Bad@@P.POS.NProp@@U.Cap.Opt@   GuessName ;          !!= * {{@CODE@}}
!@D.Part@@P.Part.Bad@   GuessDerivation "weight: 35" ;          !!= * {{@CODE@}}
!@D.Part@@P.Part.Bad@@P.POS.N@   GuessSimplexWord "weight: 70" ;          !!= * {{@CODE@}}

 GuessSimplexWord "weight: 70" ;
! notice @P.Part.One@; this is what finite verb form affixes require
!@D.Part@@P.Part.One@@P.POS.V@   GuessSimplexWord "weight: 70" ;          !!= * {{@CODE@}}


! K=kpt, G=gbd, L=lmnrjv, A=aeiouõäöü, C=consonant
LEXICON GuessSimplexWord

 < [Consonant* ] > ScanWord ;  ! siin saaks paika sättida suurtähelisuse ???

LEXICON ScanWord

! "silp-silbi" haaval vaata edasi
! on sõna lõpp ainult juhul, kui see ongi ainus silp või see on kindlasti rõhuline silp
! < [Vowel] >            Vowel ; ! polegi võimalik??? 
 < [Vowel Consonant] >  VowelConsonant ;
 < [DoubleVow] >        DoubleVowel ;

! sõna lõpp, s.t. 1 või 2 viimast silpi
 < [Vowel] >                       EndA ;
 < [Vowel Ckpt] >                  EndAK ;
 < [Vowel Clmnr] >                 EndAL ;
 < [Vowel ShortCons [Vowel - e]] > IsKAVA ;
 < [Vowel ShortCons e] >           IsPERE ;
 < [Vowel [Vowel | Consonant] Vowel] >   IsPERE ;  ! pole päris ammendav muster...
 < [DoubleVow] >                   IsARMEE ;

! verbs
 < [Vowel Consonant+ e l e ] > IsRABELEMA ;
 < [[Vowel | LongV] Consonant+ l e] > IsHAKLEMA; 
 < [SiseLeppima a] > IsHAKKAMA; 
 < [SiseLeppima i] > IsLEPPIMA; 
 < [SiseLeppuma u] > IsLEPPUMA; 
! need elama sõnad on ilmselt liiga lubavad...
 < [[Vowel+ Consonant+ Vowel] & ~[[Vowel | LongV] Consonant+ l e] & ~[SiseLeppima i]] > IsELAMA; ! tal on mitme tüübiga paralleele 
 < [Vowel+ Consonant+ Vowel] > EndELAMA; ! follows a stressed syllable; (compare with IsELAMA) 

LEXICON Vowel
!  @D.Stress@@P.Stress.On@      ScanWord ;  ! <a>-...
  @R.Stress.On@@P.Stress.Off@  ScanWord ;  ! av-<a>-us
!  @R.Stress.Off@@P.Stress.On@  ScanWord ;  ! kal-ah-<ü>-o ???

LEXICON EndA
  @D.Stress@                   GuessARMEE ;  ! <a>
  @R.Stress.Off@               GuessAASTA ;  ! raad-i-<o>???, var-am-<u>

LEXICON VowelConsonant
  @D.Stress@@P.Stress.On@@P.Len.I@      ScanWord ;      ! <ag>-...
  @R.Stress.On@@P.Stress.Off@           ScanWord ;      ! ag-<ar>-us
  @R.Stress.Off@@P.Stress.On@@P.Len.I@  ScanWord ;      ! kal-ah-<ar>-i

LEXICON EndAK
  @D.Stress@                   GuessKABINET ;     ! n<et>
!  @D.Stress@                   GuessFIAT ;       ! n<et> võiks olla
  @R.Stress.Off@               GuessKABINET ;     ! ka-bin-<et>
  @R.Stress.On@@D.Len.III@     GuessREDEL ;       ! ag-<at>
  @R.Stress.On@@R.Len.III@     GuessKABINET ;     !  alksr-at

LEXICON EndAL
  @D.Stress@                   GuessTAUD ;      ! n<el>
  @R.Stress.Off@               GuessTAUD ;      ! se-min-<ar>
  @R.Stress.On@                GuessREDEL ;     ! ag-<am>, aarstl-am

LEXICON DoubleVowel
  @P.Stress.On@@P.Len.II@     ScanWord ;      ! s<uu>-e

LEXICON IsARMEE
                               GuessARMEE ;    ! ...<aa>

LEXICON IsKAVA
  @D.Stress@                   GuessKAVA ;     ! kava

LEXICON IsPERE
  @D.Stress@                   GuessPERE ;     ! pere
  @R.Stress.Off@               GuessPERE ;     ! ...pere

LEXICON IsRABELEMA
  @D.Stress@@P.Part.One@       GuessRABELEMA ;     ! rabelema  @P.Part.One@ vajab lõppude lisamise programm

LEXICON IsHAKLEMA          ! kahtlane...
  @P.Part.One@                 GuessHAKKAMA ;     ! 
  @P.Part.One@                 GuessHAKKAMA ;     ! ??? 

LEXICON IsHAKKAMA
  @D.Stress@@P.Part.One@           GuessHAKKAMA ;     ! 
  @R.Stress.Off@@P.Part.One@       GuessHAKKAMA ;     ! ??? 

LEXICON IsLEPPIMA
  @D.Stress@@P.Part.One@           GuessLEPPIMA ;     ! 
  @R.Stress.Off@@P.Part.One@       GuessLEPPIMA ;     ! 

LEXICON IsLEPPUMA
  @D.Stress@@P.Part.One@           GuessLEPPIMA ;     ! 

LEXICON IsELAMA
  @D.Stress@@P.Part.One@           GuessELAMA ;     ! 
  @R.Stress.Off@@P.Part.One@       GuessELAMA ;     ! 

LEXICON EndELAMA
  @R.Stress.On@@P.Part.One@        GuessELAMA ;     ! 


LEXICON GuessLane   
    +Guess: LANE_DERIVATION_SUF ;

LEXICON GuessLine   
    +Guess: LINE_DERIVATION_SUF ;

LEXICON GuessMine   
    +Guess: MINE_DERIVATION_SUF ;

LEXICON GuessNe   
    +Guess: NE_DERIVATION_SUF ;

!LEXICON GuessUs   
!    +Guess: US_DERIVATION_SUF ;

LEXICON GuessOluline
    +Guess+A: OLULINE ;

LEXICON GuessOlulane   
    +Guess+N: OLULINE ;

LEXICON GuessARMEE
   +Guess+N: ARMEE ;

LEXICON GuessNameARMEE
   +Guess+N+Prop: ARMEE ;

LEXICON GuessKAVA
   +Guess+N: KAVA ;

LEXICON GuessNameKAVA
   +Guess+N+Prop: KAVA ;

LEXICON GuessAASTA
   +Guess+N: AASTA ;

LEXICON GuessNameAASTA
   +Guess+N+Prop: AASTA ;

LEXICON GuessPERE
   +Guess+N: PERE ;

LEXICON GuessNamePERE
   +Guess+N+Prop: PERE ;

LEXICON GuessPEENIKE
   +Guess+N: PEENIKE ;
   +Guess+A: PEENIKE ;

LEXICON GuessOLULINE
   +Guess+A: OLULINE ;

LEXICON GuessNameOLULINE
   +Guess+N+Prop: OLULINE ;

LEXICON GuessSOOLANE
   +Guess+A: SOOLANE ;

LEXICON GuessMAALANE
   +Guess+N: SOOLANE ;

LEXICON GuessNameSOOLANE
   +Guess+N+Prop: SOOLANE ;

LEXICON GuessOLULIS
   +Guess+N: OLULINE ;

LEXICON GuessNameOLULIS
   +Guess+N+Prop: OLULINE ;

LEXICON GuessSOOLAS
   +Guess+N: SOOLANE ;

LEXICON GuessNameSOOLAS
   +Guess+N+Prop: SOOLANE ;

LEXICON GuessMUUSEUM
   +Guess+N: MUUSEUM ;

LEXICON GuessNameMUUSEUM
   +Guess+N+Prop: MUUSEUM ;

LEXICON GuessELANIK
   +Guess+N: ELANIK ;

LEXICON GuessLIK
   +Guess+A: ELANIK ;

LEXICON GuessNameELANIK
   +Guess+N+Prop: ELANIK ;

LEXICON GuessVIRSIK
   +Guess+N: VIRSIK ;

LEXICON GuessNameVIRSIK
   +Guess+N+Prop: VIRSIK ;

LEXICON GuessKABINET
   +Guess+N: KABINET ;

LEXICON GuessNameKABINET
   +Guess+N+Prop: KABINET ;
   +Guess+N+Prop: FIAT ;   ! ?? no change in orthography

LEXICON GuessMAGUS
   +Guess+N: MAGUS ;

LEXICON GuessNameMAGUS
   +Guess+N+Prop: MAGUS ;

LEXICON GuessLOHAKAS
   +Guess+A: LOHAKAS ;

LEXICON GuessREDEL
   +Guess+N: REDEL ;

LEXICON GuessNameREDEL
   +Guess+N+Prop: REDEL ;

LEXICON GuessTAUD
   +Guess+N: TAUD ;

LEXICON GuessNameTAUD
   +Guess+N+Prop: TAUD ;
   +Guess+N+Prop: FIAT ;   ! ?? no change in orthography

LEXICON GuessRABELE
  @R.POS.V@ GuessRABELEMA ;

LEXICON GuessRABELEMA
 ma+Guess+V: RABELEMA ;

LEXICON GuessHAKKA
  @R.POS.V@ GuessHAKKAMA ;

LEXICON GuessHAKKAMA
   ma+Guess+V: HAKKAMA ;

LEXICON GuessLEPPI
  @R.POS.V@ GuessLEPPIMA ;

LEXICON GuessLEPPIMA
   ma+Guess+V: LEPPIMA ;

LEXICON GuessELA
  @R.POS.V@ GuessELAMA ;

LEXICON GuessELAMA
   ma+Guess+V: ELAMA ;

LEXICON GuessKOND
   +Guess+N:%>%{pl.i%} PÄEV ;

LEXICON GuessNameKOND
   +Guess+N+Prop:%>%{pl.i%} PÄEV ;

LEXICON GuessNameAPO
   +Guess+N+Prop: TAUD ;
   +Guess+N+Prop: REDEL ;   
   +Guess+N+Prop: ARMEE ;   


